# 请教陈版：分公司会计核算需要计提所得税费用吗

提问人：cpaweixl 时间：2022-08-30 12:56:40
我们做法院委托的一个审计业务，当事人提出，分公司也需要确认所得税费用，才能确定分公司的净利润。但事实上所得税需要由总公司汇总缴纳，分公司的所得税费用的确定要受总公司的税率、亏损、纳税调整等因素影响，没有办法单独确定分公司的所得税费用。麻烦陈版指点，谢谢

回答人：chenyiwei
因为是专项审计，因此本案例的处理结论应当是与委托目的相关。例如，如果是为了确定该分公司的整体出售估值，则自然需要同步考虑该分公司可为其总公司带来的所得税税负或者节约所得税的利益；而如果只是核实该子公司的收支情况，则可能不需要考虑所得税。总之是需要具体问题具体分析，考虑所得税影响的模拟测算是否与委托目的相关。并需就此问题与法院和双方当事人及其律师沟通确认，并在业务约定书中明确具体采用的编制基础。
如果要考虑所得税影响的，则还需要考虑：是将其所属的总公司的所得税按一定比例分摊过来，还是将该分公司视作一个独立的企业所得税纳税人，不考虑总公司的亏损、纳税调整等因素影响。这也要根据委托目的合理判断。